---
title: "MongoDB"
author: "guilherme faccini"
date: "8 de setembro de 2018"
output: 
  html_document:
    toc: true
    toc_float: true
    
---

```{r setup, include=FALSE}
library(knitr)

knitr::opts_chunk$set(
	echo = TRUE,
	message = FALSE,
	warning = FALSE
)

if (!interactive()) {
  knit_print.data.frame <- function(x, ...) {
    knit_print(DT::datatable(x), ...)
  }
}
```

# Preparação

```{bash instal_mongo, eval=FALSE, include=FALSE}
sudo apt-key adv --keyserver hkp://keyserver.ubuntu.com:80 --recv 9DA31620334BD75D9DCB49F368818C72E52529D4
echo "deb [ arch=amd64,arm64 ] https://repo.mongodb.org/apt/ubuntu xenial/mongodb-org/4.0 multiverse" | sudo tee /etc/apt/sources.list.d/mongodb-org-4.0.list
sudo apt-get update
sudo apt-get install -y mongodb-org
```

## Packages necessários

```{r packages}
library(tidyverse) # just because
library(mongolite) # R client for mongoDB
```


## Inicializando mongo

Inicia instancia do mongo usando a pasta `/data/`:

```{r eval=FALSE, include=FALSE}
# t <- system2("mongod --dbpath ./data/", wait = FALSE)
# t <- system2("ls", wait = FALSE)

```

```{r mongo_var}
m <- mongo("zip_code", db = "exercicio", url = "mongodb://localhost:27017")
```

## Dados

### Importando

```{r download_zip_data}
zip_file <- "ZipCodeMongoDB.txt"
if (!file.exists(zip_file)) download.file("http://bit.do/ZipCodeMongoDB",zip_file)

```

### Inserindo no banco de dados


```{r import_to_mongoDB}
m$drop()
file <- file(zip_file)
m$import(file)
rm(file)
```


# Questões

1) Qual é a população de FISHERS ISLAND?

```{r q1}
m$find('{"city":"FISHERS ISLAND"}',
       '{"_id" : 0,"pop": 1}') %>% 
  pull(1)
```

2) Listar todas as cidades do estado "MA".

```{r q2}
# m$distinct("city",'{"state":"MA"}')
m$find('{"state":"MA"}',
       '{"_id":0, "city": 1}') %>% 
  distinct()
```

3) Listar todas as cidades com uma população entre 1 e 10 inclusive em sua população.

```{r q3}
m$aggregate('[
            {"$match"  :{"pop":{"$gt":0}}},
            {"$group"  :{"_id":{"state": "$state",
                                "city": "$city" },
                         "pop":{"$sum":"$pop"}}},
            {"$match"  :{"pop":{"$lte":10}}},
            {"$project":{"_id": 0,
                         "city":"$_id.city", "state":"$_id.state",
                         "pop":"$pop"}},
            {"$sort":{"city":1}}
            ]')
```


4) Listar todas as cidades do estado "MA" com uma população menor que 100.

```{r q4}
m$aggregate('[
            {"$match"  :{"state":"MA"}},
            {"$group"  :{"_id":"$city",
                         "pop":{"$sum":"$pop"}}},
            {"$match"  :{"pop":{"$lt":100}}},
            {"$project":{"_id": 0,
                         "city":"$_id", "pop":"$pop"}},
            {"$sort":{"city":1}}
            ]')
```

5) Listar todos os estados de forma distinta, ou seja, sem repetição. (utilize distinct)

```{r q5}
m$distinct('state')
```

6) Listar todos os estados distintos que contém uma cidade com uma população acima de 100000 .

```{r q6}
m$aggregate('[
            {"$group"  :{"_id":{"state": "$state",
                                "city": "$city" },
                         "pop":{"$sum":"$pop"}}},
            {"$match"  :{"pop":{"$gt":100000}}},
            {"$group"  :{"_id":"$_id.state",
                         "nro_cidades_grandes" : {"$sum":1},
                         "maior_pop": {"$max":"$pop"}}},
            {"$project":{"_id": 0,
                         "state":"$_id",
                         "nro_cidades_grandes":"$nro_cidades_grandes",
                         "maior_pop":"$maior_pop"}},
            {"$sort":{"nro_cidades_grandes":-1}}
            ]')
```

7) Qual é o tamanho da menor cidade (em população) de cada um dos estados?

```{r q7}
m$aggregate('[
            {"$match"  :{"pop":{"$gt":0}}},
            {"$group"  :{"_id":{"state": "$state",
                                "city": "$city" },
                         "pop":{"$sum":"$pop"}}},
            {"$sort": { "pop": 1 } },
            {"$group": {"_id": "$_id.state",
                        "menor_city": {"$first": "$_id.city"},
                        "pop" : {"$first": "$pop"}}},
            {"$project":{"_id": 0,
                         "state":"$_id",
                         "menor_city":"$menor_city", 
                         "pop":"$pop"}},
            {"$sort":{"pop":1,"menor_city":1}}
            ]')
```

8) Qual é o nome da menor cidade (em população) de cada um dos estados? Utilize a função de redução do mapreduce do comando de agrupamento/agregação para encontrar a menor população. (Desafio)




9) Listar o tamanho médio da população para cada um dos estados.

```{r q9}
m$aggregate('[
            {"$match"  :{"pop":{"$gt":0}}},
            {"$group"  :{"_id":{"state": "$state",
                                "city": "$city" },
                         "pop":{"$sum":"$pop"}}},
            {"$group": {"_id": "$_id.state",
                        "media" : {"$avg": "$pop"}}},
            {"$project":{"_id": 0,
                         "state":"$_id",
                         "media":"$media"}},
            {"$sort":{"media":-1}}
            ]')
```

10) Quantas cidades tem estado "WA"?

```{r q10}
m$aggregate('[
            { "$match"  :{"state":"WA"}},
            {"$group"  :{"_id":{"state": "$state",
                                "city": "$city"}}},
            {"$group": {"_id": "$_id.state",
                        "nro_cidades" : {"$sum": 1}}},
            {"$project":{"_id": 0,
                         "state":"$_id",
                         "nro_cidades":"$nro_cidades"}}
            ]')
```



11) Listar todos os estados e o número de cidades que eles contêm. Utilize um pipeline de agregação para desenvolver esta atividade. Aqui encontra-se uma dica: não existe um operador de `$count`, mas pode-se utilizar um `$sum:1` para fazer a mesma operação de contagem.

```{r q11}
m$aggregate('[
            {"$group"  :{"_id":{"state": "$state",
                                "city": "$city"}}},
            {"$group": {"_id": "$_id.state",
                        "nro_cidades" : {"$sum": 1}}},
            {"$project":{"_id": 0,
                         "state":"$_id",
                         "nro_cidades":"$nro_cidades"}},
            {"$sort":{"nro_cidades":-1}}
            ]')
```

12) Listar todos os estados com menos de 100 cidades - estenda o pipeline da questão anterior.


```{r q12}
m$aggregate('[
            {"$group"  :{"_id":{"state": "$state",
                                "city": "$city"}}},
            {"$group": {"_id": "$_id.state",
                        "nro_cidades" : {"$sum": 1}}},
            {"$match": {"nro_cidades": {"$lt" : 100}}},
            {"$project":{"_id": 0,
                         "state":"$_id",
                         "nro_cidades":"$nro_cidades"}},
            {"$sort":{"nro_cidades":-1}}
            ]')
```


13) Muitas cidades são listadas mais de uma vez, mesmo que estejam no mesmo estado. Quais são as cidades que aparecem mais de 50 vezes no mesmo estado?

```{r q13}
m$aggregate('[
            {"$group"  :{"_id":{"state": "$state",
                                "city": "$city"},
                        "nro_registros" : {"$sum": 1}}},
            {"$match": {"nro_registros": {"$gt" : 50}}},
            {"$project":{"_id": 0,
                         "state":"$_id.state",
                         "city":"$_id.city",
                         "nro_registros":"$nro_registros"}},
            {"$sort":{"nro_registros":-1}}
            ]')
```

14) Listar todos os nomes das cidades que aparecem em mais de vinte estados diferentes, juntamente com seus estados.

```{r q14}
m$aggregate('[
            {"$group"  :{"_id":{"state": "$state",
                                "city": "$city"}}},
            {"$group"  :{"_id":{"city": "$_id.city"},
                         "nro_registros": {"$sum":1}}},
            {"$match": {"nro_registros": {"$gt" : 20}}},
            {"$project":{"_id": 0,
                         "city":"$_id.city",
                         "nro_registros":"$nro_registros"}},
            {"$sort":{"nro_registros":-1}}
            ]')
```

15) Qual é a população total de todos os códigos postais agrupados individualmente de NY?

```{r q15}
m$aggregate('[
            {"$match": {"state": "NY"}},
            {"$group"  :{"_id":{"state": "$state"},
                         "nro_registros": {"$sum":1},
                         "pop": {"$sum":"$pop"}}},
            {"$project":{"_id": 0,
                         "state":"$_id.state",
                         "nro_registros":"$nro_registros",
                         "pop":"$pop"}}
            ]')
            # {"$sort":{"nro_registros":-1}}
```

16) Quantos códigos postais diferentes existem no estado de NY?

```{r q16}
m$aggregate('[
            {"$match": {"state": "NY"}},
            {"$group"  :{"_id":{"state": "$state"},
                         "nro_registros": {"$sum":1},
                         "pop": {"$sum":"$pop"}}},
            {"$project":{"_id": 0,
                         "state":"$_id.state",
                         "nro_registros":"$nro_registros",
                         "pop":"$pop"}}
            ]')
            # {"$sort":{"nro_registros":-1}}
```


17) Encontre todos os estados com uma população total acima de 10 milhões (isso requer uma soma e uma seleção) - não basta pesquisar entradas (lookup) únicas com uma população de mais de 10 milhões.

```{r q17}
            # {"$match": {"pop": {"$gt": 10000000}}},
m$aggregate('[
            {"$group"  :{"_id":{"state": "$state"},
                         "nro_registros": {"$sum":1},
                         "pop": {"$sum":"$pop"}}},
            {"$match": {"pop": {"$gt": 10000000}}},
            {"$project":{"_id": 0,
                         "state":"$_id.state",
                         "nro_registros":"$nro_registros",
                         "pop":"$pop"}},
            {"$sort":{"pop":-1}}
            ]')
```


# Cleaning

```{r }
m$drop()
m$disconnect()
```



