---
title: "MongoDB"
author: 
  - "Guilherme Faccini"
  - "Renato Michel"
date: "`r format(Sys.Date(),'%d de %B de %Y')`"
output: 
  html_document:
    toc: true
    toc_float: true
    
---

```{r setup, include=FALSE}
library(knitr)

knitr::opts_chunk$set(
	echo = TRUE,
	message = FALSE,
	warning = FALSE
)

if (!interactive()) {
  knit_print.data.frame <- function(x, ...) {
    knit_print(DT::datatable(x), ...)
  }
}
```

# Preparação



## Packages necessários

```{r packages}
library(magrittr)  # unicamente para o operador %$% 
library(tidyverse) # just because
library(mongolite) # R client for mongoDB
```


## Inicializando mongo

Inicia instancia do mongo usando a pasta `./data/`:



```{r mongo_var}
m <- mongo("zip_code", db = "exercicio", url = "mongodb://localhost:27017")
```

## Dados

### Importando

```{r download_zip_data}
zip_file <- "ZipCodeMongoDB.txt"
if (!file.exists(zip_file)) download.file("http://bit.do/ZipCodeMongoDB",zip_file)

```

### Inserindo no banco de dados


```{r import_to_mongoDB}
m$drop()
file <- file(zip_file)
m$import(file)
rm(file)
```


# Questões  {.tabset .tabset-fade .tabset-pills}

## Q 1

Qual é a população de FISHERS ISLAND?

```{r q1}
m$find('{"city":"FISHERS ISLAND"}',
       '{"_id" : 0,"pop": 1}') %>% 
  pull(1)
```

## Q 2

Listar todas as cidades do estado "MA".

```{r q2}
# m$distinct("city",'{"state":"MA"}')
m$find('{"state":"MA"}',
       '{"_id":0, "city": 1}') %>% 
  distinct()
```

## Q 3

Listar todas as cidades com uma população entre 1 e 10 inclusive em sua população.

```{r q3}
m$aggregate('[
            {"$match"  :{"pop":{"$gt":0}}},
            {"$group"  :{"_id":{"state": "$state",
                                "city": "$city" },
                         "pop":{"$sum":"$pop"}}},
            {"$match"  :{"pop":{"$lte":10}}},
            {"$project":{"_id": 0,
                         "city":"$_id.city", "state":"$_id.state",
                         "pop":"$pop"}},
            {"$sort":{"city":1}}
            ]')
```


## Q 4

Listar todas as cidades do estado "MA" com uma população menor que 100.

```{r q4}
m$aggregate('[
            {"$match"  :{"state":"MA"}},
            {"$group"  :{"_id":"$city",
                         "pop":{"$sum":"$pop"}}},
            {"$match"  :{"pop":{"$lt":100}}},
            {"$project":{"_id": 0,
                         "city":"$_id", "pop":"$pop"}},
            {"$sort":{"city":1}}
            ]')
```

## Q 5

Listar todos os estados de forma distinta, ou seja, sem repetição. (utilize distinct)

```{r q5}
m$distinct('state')
```

## Q 6

Listar todos os estados distintos que contém uma cidade com uma população acima de 100000 .

```{r q6}
m$aggregate('[
            {"$group"  :{"_id":{"state": "$state",
                                "city": "$city" },
                         "pop":{"$sum":"$pop"}}},
            {"$match"  :{"pop":{"$gt":100000}}},
            {"$group"  :{"_id":"$_id.state",
                         "nro_cidades_grandes" : {"$sum":1},
                         "maior_pop": {"$max":"$pop"}}},
            {"$project":{"_id": 0,
                         "state":"$_id",
                         "nro_cidades_grandes":"$nro_cidades_grandes",
                         "maior_pop":"$maior_pop"}},
            {"$sort":{"nro_cidades_grandes":-1}}
            ]')
```

## Q 7

Qual é o tamanho da menor cidade (em população) de cada um dos estados?

```{r q7}
m$aggregate('[
            {"$match"  :{"pop":{"$gt":0}}},
            {"$group"  :{"_id":{"state": "$state",
                                "city": "$city" },
                         "pop":{"$sum":"$pop"}}},
            {"$sort": { "pop": 1 } },
            {"$group": {"_id": "$_id.state",
                        "menor_city": {"$first": "$_id.city"},
                        "pop" : {"$first": "$pop"}}},
            {"$project":{"_id": 0,
                         "state":"$_id",
                         "menor_city":"$menor_city", 
                         "pop":"$pop"}},
            {"$sort":{"pop":1,"menor_city":1}}
            ]')
```

## Q 8

Qual é o nome da menor cidade (em população) de cada um dos estados? Utilize a função de redução do mapreduce do comando de agrupamento/agregação para encontrar a menor população. (Desafio)


```{r q8}
m$mapreduce(
  map = "function(){emit(this.state,{city:this.city,pop:this.pop})}",
  reduce = '
    function(key, values) {
        var cities_all = values.map(function(it) {return it.city;});
        var pop_all = values.map(function(it) {return it.pop;});
        cities = cities_all.filter(function (value, index, self) {return self.indexOf(value) === index;});
        cities = cities.map(function(it){
            var pop = pop_all.filter(function(value, index, self) {return cities_all[index] === it;});
            return {city: it, pop:Array.sum(pop)};
            });
        var minor = cities[0]
        cities.forEach(function(item,index) {if (minor.pop > item.pop) {minor = item;} });
        return minor;
        }',
  query = '{"pop":{"$gt":0}}') %$% 
  tibble(Estado = `_id`,
         Cidade = value$city,
         `População` = value$pop) %>% 
  arrange(desc(`População`))
```

## Q 9

Listar o tamanho médio da população para cada um dos estados.

```{r q9}
m$aggregate('[
            {"$match"  :{"pop":{"$gt":0}}},
            {"$group"  :{"_id":{"state": "$state",
                                "city": "$city" },
                         "pop":{"$sum":"$pop"}}},
            {"$group": {"_id": "$_id.state",
                        "media" : {"$avg": "$pop"}}},
            {"$project":{"_id": 0,
                         "state":"$_id",
                         "media":"$media"}},
            {"$sort":{"media":-1}}
            ]')
```

## Q 10

Quantas cidades tem estado "WA"?

```{r q10}
m$aggregate('[
            { "$match"  :{"state":"WA"}},
            {"$group"  :{"_id":{"state": "$state",
                                "city": "$city"}}},
            {"$group": {"_id": "$_id.state",
                        "nro_cidades" : {"$sum": 1}}},
            {"$project":{"_id": 0,
                         "state":"$_id",
                         "nro_cidades":"$nro_cidades"}}
            ]')
```



## Q 11

Listar todos os estados e o número de cidades que eles contêm. Utilize um pipeline de agregação para desenvolver esta atividade. Aqui encontra-se uma dica: não existe um operador de `$count`, mas pode-se utilizar um `$sum:1` para fazer a mesma operação de contagem.

```{r q11}
m$aggregate('[
            {"$group"  :{"_id":{"state": "$state",
                                "city": "$city"}}},
            {"$group": {"_id": "$_id.state",
                        "nro_cidades" : {"$sum": 1}}},
            {"$project":{"_id": 0,
                         "state":"$_id",
                         "nro_cidades":"$nro_cidades"}},
            {"$sort":{"nro_cidades":-1}}
            ]')
```

## Q 12

Listar todos os estados com menos de 100 cidades - estenda o pipeline da questão anterior.


```{r q12}
m$aggregate('[
            {"$group"  :{"_id":{"state": "$state",
                                "city": "$city"}}},
            {"$group": {"_id": "$_id.state",
                        "nro_cidades" : {"$sum": 1}}},
            {"$match": {"nro_cidades": {"$lt" : 100}}},
            {"$project":{"_id": 0,
                         "state":"$_id",
                         "nro_cidades":"$nro_cidades"}},
            {"$sort":{"nro_cidades":-1}}
            ]')
```


## Q 13

Muitas cidades são listadas mais de uma vez, mesmo que estejam no mesmo estado. Quais são as cidades que aparecem mais de 50 vezes no mesmo estado?

```{r q13}
m$aggregate('[
            {"$group"  :{"_id":{"state": "$state",
                                "city": "$city"},
                        "nro_registros" : {"$sum": 1}}},
            {"$match": {"nro_registros": {"$gt" : 50}}},
            {"$project":{"_id": 0,
                         "state":"$_id.state",
                         "city":"$_id.city",
                         "nro_registros":"$nro_registros"}},
            {"$sort":{"nro_registros":-1}}
            ]')
```

## Q 14

Listar todos os nomes das cidades que aparecem em mais de vinte estados diferentes, juntamente com seus estados.

```{r q14}
m$aggregate('[
            {"$group"  :{"_id":{"state": "$state",
                                "city": "$city"}}},
            {"$group"  :{"_id":{"city": "$_id.city"},
                         "nro_registros": {"$sum":1}}},
            {"$match": {"nro_registros": {"$gt" : 20}}},
            {"$project":{"_id": 0,
                         "city":"$_id.city",
                         "nro_registros":"$nro_registros"}},
            {"$sort":{"nro_registros":-1}}
            ]')
```

## Q 15

Qual é a população total de todos os códigos postais agrupados individualmente de NY?

```{r q15}
m$aggregate('[
            {"$match": {"state": "NY"}},
            {"$group"  :{"_id":{"state": "$state"},
                         "nro_registros": {"$sum":1},
                         "pop": {"$sum":"$pop"}}},
            {"$project":{"_id": 0,
                         "state":"$_id.state",
                         "nro_registros":"$nro_registros",
                         "pop":"$pop"}}
            ]')

```

## Q 16

Quantos códigos postais diferentes existem no estado de NY?

```{r q16}
m$aggregate('[
            {"$match": {"state": "NY"}},
            {"$group"  :{"_id":{"state": "$state"},
                         "nro_registros": {"$sum":1},
                         "pop": {"$sum":"$pop"}}},
            {"$project":{"_id": 0,
                         "state":"$_id.state",
                         "nro_registros":"$nro_registros",
                         "pop":"$pop"}}
            ]')
```


## Q 17

Encontre todos os estados com uma população total acima de 10 milhões (isso requer uma soma e uma seleção) - não basta pesquisar entradas (lookup) únicas com uma população de mais de 10 milhões.

```{r q17}
            # {"$match": {"pop": {"$gt": 10000000}}},
m$aggregate('[
            {"$group"  :{"_id":{"state": "$state"},
                         "nro_registros": {"$sum":1},
                         "pop": {"$sum":"$pop"}}},
            {"$match": {"pop": {"$gt": 10000000}}},
            {"$project":{"_id": 0,
                         "state":"$_id.state",
                         "nro_registros":"$nro_registros",
                         "pop":"$pop"}},
            {"$sort":{"pop":-1}}
            ]')
```


# Cleaning

```{r }
m$drop()
m$disconnect()
```



